# 预付的工程技术服务费

提问人：健君 时间：2010-05-17 10:07:15
石油天然气企业预付的工程技术服务费，在预付账款下核算还是在在建工程核算？他的现金流量归属哪个项目

回答人：chenyiwei
回复 楼主 健君 的帖子不清楚你说的“工程技术服务费”的具体内容。此问题的关键是该笔预付款项最终是否会构成固定资产、油气资产等非流动资产成本的组成部分。如果最终将形成固定资产、油气资产等非流动资产的，建议在在建工程等非流动资产类科目中核算，报表列报为非流动资产和投资活动现金流出。